【裁判字號】    89,易緝,44
【裁判日期】    890505
【裁判案由】    竊盜
【裁判全文】
台灣台中地方法院刑事判決                          八十九年度易緝字第四四號
    公  訴  人  台灣台中地方法院檢察署檢察官
    被      告  乙○○
右列被告因竊盜案件，經台灣台中地方法院檢察署檢察官提起公訴 (八十八年度偵字
第一三三八號、第三０六０號)及同署檢察官、台灣南投地方法院檢察署檢察官分別
移送併辦 (八十八年度偵字第四七七三號、台灣南投地方法院檢察署八十八年度偵字
第三００五號)，本院判決如左︰
    主      文
乙○○連續竊盜，處有期徒刑壹年貳月，扣案如附表編號一、四所示之鑰匙貳支沒收
。
    事      實
一、乙○○曾於民國八十二年間，因懲治盜匪條例案件，經台灣高等法院台中分院判
    處有期徒刑七年確定，經入獄服刑，於八十五年九月間假釋出獄，於假釋期間(
    應執行至八十九年十二月二十七日)，竟仍不知警惕。復基於意圖為自己不法所
    有之概括犯意，連續於附表所示之時間、地點，以各該附表所示方法竊取各該被
    害人所有如附表所示之物品。嗣分別於附表所載時地，為警查獲，並扣得如附表
    編號一、四所示之物。
二、案經台中市警察局、台中縣警察局霧峰分局、前台灣省政府警政廳公路警察大隊
    第二隊、南投縣警察局埔里分局報請台灣台中、台灣南投地方法院檢察署檢察官
    分別偵查起訴及移送併辦。
    理  由
一、如附表編號二、三所示二次竊盜犯行，業據被告乙○○坦承不諱，核與證人即被
    害人李水明、己○○分別於警訊、本院審理時指述失竊情節相符，並有贓物認領
    保管單二紙附卷可查。被告雖另陳稱其竊取如附表編號二所示自小客車，係以其
    先前向戊○○借用該自小客車所交付之汽車鑰匙中，拔取該車鑰匙中之一支，之
    後再以該鑰匙竊取云云，惟查：證人戊○○於本院八十九年四月二十一日審理時
    證稱：「 (問：警局通知領回自小客車時，車上是否有鑰匙)沒有，我是用自己
    的鑰匙開走的，我鑰匙沒有被拔走，因二支鑰匙一支是車門鎖之鑰匙，一支是車
    電門之鑰匙」等語，顯見被告之上開自白與事實不符，尚難僅憑被告有瑕疵之自
    白，即認被告係以侵占證人戊○○之鑰匙竊取該自小客車，另論處被告侵占罪行
    。因而事證明確，被告如附表編號二、三之竊盜犯行洵堪認定。
二、訊據被告固不否認曾使用如附表編號一所示自小客車、如附表編號四所示機車之
    事實，惟矢口否認有何竊盜犯行，辯稱：如附表編號一所示自小客車是向綽號「
    阿祥」之不詳姓名人所借；如附表編號四所示機車，係伊向弟弟甲○○借用機車
    ，因顏色相同，始騎錯車，伊發現騎錯車要騎回去還車時，即為警查獲云云，惟
    查：(一)、被告所使用之如附表編號一所示自小客車、如附表編號四所示機車分
    別係被害人丙○○、丁○○於右揭地點失竊，業據丙○○、丁○○於警訊中指述
    明確，並有贓物認領保管單二紙在卷可憑。(二)、被害人丙○○遺失如附表編號
    一所示之自小客車市值約新台幣十萬元，業據丙○○於警訊時指明，該自小客車
    之價值不低，如該失竊之自小客車確係被告借來，衡諸經驗法則，為能在使用完
    畢後返還該車，被告理應保留出借人之住處或聯絡方式，出借人亦會交代，且被
    告未如期返還該車時，出借人亦應聯絡被告向其催討，不可能恁置不理，惟被告
    自警訊、偵查及本院審理時卻均供稱：不知「阿祥」之真實姓名、住處，亦無法
    與其聯絡云云，則從被告稱借車卻無法交代出借人之姓名、住處與聯絡方式，且
    自八十八年一月五日為警查獲至本院前開審理時已逾一年，出借人竟未向被告催
    討等有違常理之情事以觀，所謂「阿祥」之人，應係被告為圖卸責而憑空杜撰，
    根本無此人存在，並適足以推論得知如附表編號一所示自小客車，係被告所竊取
    者無疑。(二)、證人即被告之女友黃梅花於八十八年六月一日台灣南投地方法院
    檢察署檢察官訊問時證稱：「乙○○說要買中古車，我在四、五天前拿五千元給
    他，他說機車是跟朋友買的，他沒有說是什麼時侯跟朋友買的」等語，則如附表
    編號四所示機車果係被告向弟弟借用而騎錯車，何需向女友黃梅花偽稱係向他人
    購買，其所為騎錯車之真實性，至有可疑。再者，證人即被告之弟弟甲○○於本
    院八十九年三月二十一日訊問時證稱：「（問：何時將機車借給被告)大約在八
    十八年間他到我那邊住，當時他擔任大廈管理員工作，借了一、二個月，他向我
    表示他機車摔壞了」；八十九年三月二十四日審理時證稱：「 (問：你機車共有
    幾台)我只有一台機車」；「 (問：機車借你哥哥幾次)我只有借一次機車，來源
    證件都交給我哥哥」；「 (問：有無看到乙○○將機車騎走)我將鑰匙拿給乙○○，我有看他將機車騎走」等語，是依證人甲○○之上開證述，被告雖有向其借
    騎機車，惟該機車係證人甲○○當面交付被告，且被告在借用約一、二個月後，
    並向甲○○告以機車業已摔毀，顯見根本無騎錯車之事，被告該部分之辯解，核
    屬卸責之詞，亦無可採，被告應確有竊取如附表編號四所示機車。(三)、被害人
    丙○○、丁○○雖係分別於八十八年一月二日上午九時許、八十八年五月三十一
    日上午十時許發現其等所有之自小客車及機車遭竊，惟被害人發現失竊與被告竊
    盜行為之時間點應非一致，本院因認被告竊取前開小客車及機車之時間點應分別
    在被害人發現失竊之前，亦即八十八年一月二日上午九時許前某時與八十八年五
    月三十一日上午十時許前某時。(四)、至於被告於八十八年六月一日為南投縣警
    察局埔里分局查獲時所製作之警訊筆錄，因錄音機故障並未錄音，業據證人即該
    分局警員庚○○於本院八十九年三月六日審理時到庭證述屬實，是當日製作之警
    訊筆錄，依刑事訴訟法第一百條之一第二項規定，固不得採為證據，惟因本院綜
    合其他證據即足以認定被告該部分之犯罪事實，自不因警訊筆錄未錄音，而影響
    其犯罪之成立。故事證明確，被告如附表編號一、四所示竊盜犯行，亦堪認定。
三、核被告所為，係犯刑法第三百二十條第一項之普通竊盜罪。被告先後所為如附表
    所示四次竊盜犯行，時間緊接，構成犯罪要件相同，顯係基於概括犯意為之，為
    連續犯，應論以一罪，並加重其刑。公訴人就如附表所示犯罪事實，雖僅起訴被
    告附表壹編號一、二之一部事實，惟被告就附表編號三、四之竊盜犯行，既與起
    訴部分有連續犯之裁判上一罪關係，為起訴效力所及，自在本院所應審理之範圍
    。爰審酌被告之品行、動機、方法、正值壯年，不思奮發向上，竟連續為如附表
    所示四次竊盜犯行，對社會治安危害非輕，及犯罪後僅坦承部分犯行等一切情狀
    ，量處如主文所示之刑。扣案如附表編號一、四所示之鑰匙二支係被告所有，供
    犯罪所用之物，應依刑法三十八條第一項第二款宣告沒收。
據上論斷，應依刑事訴訟法第二百九十九條第一項前段，刑法第五十六條、第三百二
十條第一項、第三十八條第一項第二款，罰金罰鍰提高標準條例第一條前段，判決如
主文。
中      華      民      國      八十九      年      五      月    五    日
                                    台灣台中地方法院刑事第七庭
                                            法  官  劉  長  宜
附錄法條：
刑法第三百二十條第一項。
右正本證明與原本無異。
如不服本判決，應於判決送達後十日內，向本院提出上訴狀，上訴於台灣高等法院台
中分院 (須附繕本)
中      華      民      國      八十九      年       五     月    九    日
                                              書記官
附表
編號    犯                   罪                事               實
一、八十八年一月二日上午九時許前某時，在台中縣霧峰鄉○○○街路旁，適見鄭美
    香所有交由其夫丙○○使用之車牌號碼ＮＴ─六五八一號自小客車停放於該處，
    認有機可乘竟起意行竊，旋以自備之鑰匙啟動引擎，竊取該自小客車，以供己代
    步使用，嗣於八十八年一月五日晚上十時四十五分許，駕駛上開竊得之自小客車
    ，行至台中市○○路三一二號前停車打公共電話時，為警查獲，並扣得乙○○所
    有供竊盜所用之鑰匙一支。
二、八十八年一月十九日上午九時許，在台中縣大里市○○里○○路一六八號前，見
    友人戊○○之車牌號碼ＱＬ─一二六八號自小客車停放於該處，即以不詳方法啟
    動引擎，竊取該自小客車，以供己代步使用，嗣於八十八年一月二十五日凌晨一
    時五十分許，駕駛上開竊得之自小客車，行經台中縣大里市○○街七九號前，為
    警查獲。
三、八十八年二月二日上午五時許前某時，在彰化縣彰化市○○路○段三四八巷一二
    八號前，適見己○○所有之車牌號碼ＯＭ─六二一九號自小客車停放於該處，
    且車上鑰匙插於後車箱上疏未取出，又無人看管，認有機可乘竟起意行竊，旋以
    該車之鑰匙打開車車並開啟電門，竊取該自小客車，以供己代步使用，嗣於八十
    八年四月二十九日下午三時三十分許，駕駛上開竊得之自小客車，行經台中縣霧
    峰鄉省議會前時，為警查獲。
四、八十八年五月三十一日上午十時許前某時，在彰化縣彰化市○○里○○路○段三
    四八巷四七號地下停車場內，適見丁○○所有之車牌號碼ＫＭＢ─八０五號機車
    停放於該處，認有機可乘竟起意行竊，旋以自備之鑰匙啟動引擎，竊取該機車，
    以供己代步使用，嗣於八十八年六月一日凌晨零時四十分許，騎乘上開竊得之機
    車，搭載不知情之李梅花，行經南投縣國姓鄉國姓橋北側時，為警查獲，並扣得
    乙○○所有供竊盜所用之鑰匙一支。


司法院資訊處製作；財團法人民間司法改革基金會備份。
